臺灣板橋地方法院民事裁定　　　　　　　100年度聲字第228號
聲　請　人
即　債務人　吳宗政即吳錦州之繼.
相　對　人
即　債權人　蕭海玲
代　理　人　林瑞正
上列當事人間因債務人異議之訴（100 年度訴字第2284號），聲
請人聲請停止執行事件，本院裁定如下：
    主  文
聲請人供擔保新臺幣壹佰貳拾壹萬零陸佰參拾參元後，本院一百
年度司執字第八四一八○號強制執行事件之強制執行程序，於本
院一百年度訴字第二二八四號債務人異議之訴事件判決確定或因
和解、撤回等而終結之前，應暫予停止。
    理  由
一、按有回復原狀之聲請，或提起再審或異議之訴，或對於和解
    為繼續審判之請求，或提起宣告調解無效之訴、撤銷調解之
    訴，或對於許可強制執行之裁定提起抗告時，法院因必要情
    形或依聲請定相當並確實之擔保，得為停止強制執行之裁定
    ，強制執行法第18條第2 項定有明文。依此規定，只須當事
    人提起異議之訴，在該異議之訴確定前，法院如認有必要，
    得依職權為停止執行之裁定；其在當事人願供擔保，聲請停
    止強制執行時，法院亦非不得依其聲請，定相當並確實之擔
    保，為停止強制執行之裁定，最高法院93年度台抗字第723
    號裁定意旨參照。再依強制執行法第18條第2 項定擔保金額
    而准許停止強制執行之裁定者，該項擔保係備供債權人因停
    止執行所受損害之賠償，其數額應依標的物停止執行後，債
    權人未能即時受償或利用該標的物所受之損害額，或其因另
    供擔保強制執行所受之損害額定之，非以標的物之價值或其
    債權額為依據，最高法院91年台抗第429 號裁定要旨參照。
二、查聲請人於本院100 年度司執字第84180 號強制執行事件之
    執行程序終結前，向本院對相對人提起債務人異議之訴，由
    本院以100 年度訴字第2284號案件受理在案，業經職權調取
    核閱前揭執行卷宗及本案審理卷宗，堪信為真正，是以本件
    聲請人於執行程序進行中提起債務人異議之訴，復核非無停
    止執行必要，是參酌前開說明，聲請人聲請停止強制執行為
    有理由，應予准許。
三、次查本院100 年度司執字第84180 號強制執行事件，相對人
    係以臺灣桃園地方法院民國100 年6 月17日桃院永96執九字
    第1211號債權憑證為執行名義，向本院民事執行處聲請強制
    執行，其對本件聲請人之執行債權額為新臺幣（下同）558
    萬7538元，亦經本院調閱上開執行卷宗查明屬實。茲本院斟
    酌相對人因本件停止強制執行程序所可能招致之損害，應係
    延後實現債權金額為使用收益之損失，並參諸民法第203 條
    規定，以週年利率百分之五計算其相當於利息之損失為適當
    。準此，本院於100 年11月1 日受理聲請人所提債務人異議
    之訴，該訴訴訟標的金額為558 萬7538元，屬得上訴第三審
    之案件，參酌司法院訂頒各級法院辦案期限實施要點之規定
    ，第一、二、三審通常程序審判案件期限分別為1 年4 月、
    2 年、1 年，共計4 年4 月，據此預估聲請人提起異議之訴
    ，致相對人之執行可能延宕期間約為4 年4 月。是如以相對
    人在上開強制執行程序中主張之債權金額，按法定週年利率
    百分之五計算，則相對人因停止執行可能遭受之利息損失為
    121 萬0633元【計算式：5,587,538 ×（4 ＋4/12）×5%
    ＝1,210,633 ，元以下四捨五入】。職是，本院衡酌聲請人
    聲請停止強制執行應供擔保之金額以121 萬0633元為相當，
    爰酌定如主文所示之相當擔保金額，予以准許。
四、爰依強制執行法第18條第2 項，裁定如主文。
中    華    民    國    100   年    11    月     3    日
                  民事第三庭  法  官  林錫凱
以上正本係照原本作成
如對本裁定抗告須於裁定送達後10日內向本院提出抗告狀，並繳
納抗告費新臺幣1000元
中    華    民    國    100   年    11    月     3    日
                              書記官  王小芬